---
title: "통계프로그래밍 - Week2"
output: 
  html_notebook: 
    theme: journal
    toc: yes
---

## 지난 시간 복습
- `함수(function)` 인자 안에 값들을 정의하는 형식으로 이루어져있음

- `help()` 이용하면 모르는 내용을 알 수 있음. 
- `help.search()` : 검색하고자 하는 내용을 정확하게 모를 때 사용하면 좋음
    + ex) `help.searhc("normal distribution")` -> 정규분포와 관련된 함수를 안내해 줌. <br/><br/>
    
    
- `example()`을 이용하면 해당 함수의 예제와 그 결과값을 볼 수 있음. 

######`example()` 함수를 이용한 예제(아래)
```{r}
example(seq)
```

- `getOption()`을 통해 설치된 패키지를 볼 수 있다. 
- 논리연산자를 이용하여 객체를 처리할 수 있다. 

######  논리연산자를 이용한 예제(아래) 
```{r}
y <- 3
y == 3
x <- rnorm(10)
print(x)
```
<br/><br/>

- 변수명은 일정한 규칙에 의해 정해야한다. 
    + 맨 앞에 언더바 `-`나 숫자가 올 수 없다

- `toupper`을 이용하면 문자열을 가진 객체를 대문자로 변환할 수 있다. 


<br/><br/>

-----

## 2주차 수업
### 자료의 형태 

자료 형태에는 **상수(constant)**와  **변수(variable)**가 있다.

```{r}
vec1 <- c(one=1, two=2, three=3)
vec1
str(vec1)
mode(vec1)
```

```{r}
vec2 <- c(1,2,3)
vec2
length(vec2)
mode(vec2)
```

백터 생성함수에 대해 알아보자. 
순열을 만들어보자. 
```{r}
1:10
score <- c("score", "good")
print(score)
```

```{r}
name <- c("kim", "Lim", "Lee", "Park")
name
dim(name)
name2 <- as.data.frame(name)
dim(name2)
```

```{r}
paste(c(1,2,3), "%")
paste(c(1,2,3), "%", sep="")
```
`collapse` 인자는 paste의 각 원소를 분리하지 않고 통으로 묶어주는 역할을 한다. 
```{r}
colors=c("red","blue","black")
paste(" I like", colors, collapse=", ")
paste(" I like", colors, collapse=" ")
paste(" I like", colors, collapse="")
```

$\sum_{k=0}^{10} e^k$를 계산하는 법. 
```{r}
k <- 0:10
e <- exp(1)
sum(e^k)
```

### 다음시간 : `subset`을 이용한 filtering기능에 대해 배움 